【裁判字號】    95,竹小,305
【裁判日期】    950630
【裁判案由】    返還消費借貸款
【裁判全文】
臺灣新竹地方法院民事小額判決         95年度竹小字第305號
原      告  聯邦商業銀行股份有限公司
法定代理人  丙○○
訴訟代理人  甲○○
            乙○○
            丁○○
被      告  戊○○
上列當事人間請求返還消費借貸款事件，本院於民國95年6月27
日言詞辯論終結，判決如下：
    主      文
被告應給付原告新臺幣柒萬零伍佰零陸元，及自民國九十五年三
月十五日起至清償日止，按年息百分之十四計算之利息，暨自民
國九十五年四月十五日起至清償日止，逾期六個月以內者，按上
開利率百分之十，超過六個月者，按上開利率百分之二十計算之
違約金。
訴訟費用新臺幣壹仟元由被告負擔。
本判決得假執行。
    事實及理由
一、事實摘要：
(一)、原告主張：被告於民國94年12月14日向原告借款新臺幣（下
    同）84,807元，與原告立有借款契約書為憑，借款期間自同
    日起至96年6月14日止，約定以每個月為1期，共分18期，按
    期於每月平均繳付5,701元，且若被告於借款期間繳款正常
    無延遲記錄者，原告同意被告於最後1期應繳款本息免予繳
    付，由原告吸收，利息按週年利率百分之14固定計算，若未
    依約攤還本息，即喪失期限利益，應將所欠款項全數清償，
    並願自遲延之日起，逾期6個月以內者，按上開利率百分之
    10 ，超過6個月者，按上開利率百分之20計算之違約金。詎
    被告自95年3月14日起，共積欠本金70,506元，依借款契約
    書之規定，被告即喪失期限之利益，應將所欠款項一次清償
    ，惟被告屢經催討仍置之不理，爰依消費借貸之法律關係，
    請求被告給付如主文第1項所示之金額、利息及違約金等語
    。
(二)、被告則以伊確實有積欠原告債務未為清償，惟係自95年5月
    份起始未繳款且現在亦無法清償等語資為抗辯。
二、實體部分：
(一)、原告主張被告向其借貸並未為清償之事實，業據其提出與其
    所述相符之小額消費性貸款申請書、借款契約書及授信明細
    查詢單各乙份為證，且為被告到庭所不否認確有積欠原告債
    務未為清償，則原告此部分之主張，自堪信為真實。被告雖
    另辯稱其係自95年5月份起未為繳款，然其並未提出任何證
    據供本院審酌，是原告主張被告自95年3月14日起即未繳款
    之事實，自堪信為真實。
(二)、從而，原告依消費借貸之法律關係，訴請被告給付如主文第
    1 項所示之金額、利息及違約金，即無不合，應予准許。
四、本件係小額訴訟事件為被告敗訴之判決，爰依職權宣告假執
    行，並於判決時確定訴訟費用額。
五、據上論結，本件原告之訴為有理由，依民事訴訟法第436條
    之23、第436條第2項、第78條、第436條之19第1項、第436
    條之20，判決如主文。
中    華    民    國    95    年    6    月    30    日
                  新竹簡易庭  法  官  蔡欣怡
以上正本係照原本作成。
如對本判決上訴，非以違背法令為理由，不得為之，且須於判決
送達後20日內向本院提出上訴狀（須按他造當事人之人數附繕本
）。
中    華    民    國    95    年    6    月    30    日
                              書記官  王恬如


司法院資訊處製作；財團法人民間司法改革基金會備份。
